변지윤 경력

여, 1994 (30세)

(471-734) 경기 구리시 인창동



경력

학력

희망연봉

포트폴리오

총 8년 1개월 (재직중)

대학교(2,3년) 졸업

회사내규에 따름

(직전 연봉: 6,500 만원)

https://portfolio-jyo...

우리씨앤씨

동서울대학교

8년 경력의 퍼블리셔로 다양한 프로젝트를 경험하며 조직 운영과 관리 능력을 키웠습니다.

성실하고 책임감 있게 업무를 수행하며 항상 효율적인 솔루션을 찾아내어 결과물을 높은 수준으로 완성시킵니다. 팀원들과의 협업을 통해 목표를 달성하고 고객들에게 만족을 주는 일에 보람을 느끼고 있습니다. 항상 최선을 다해 일에 임하고 발전하는 모습을 보여드리겠습니다.

[핵심역량]

- 유관 부서간 커뮤니케이션 (기획자, 백엔드 개발자, 디자이너 등)
- 신규 서비스 구축 및 유지보수
- 조직 운영 관리

나의 스킬

HTML5

CSS3

JavaScript

(jQuery)

React.js

Wordpress

SCSS

GitHub

SVN

Zeplin

Figma

경력

우리씨앤씨

2022.12 ~재직중

총 8년 1개월

퍼블리셔 ㆍ 퍼블리셔팀 과장

[행정안전부] 범정부 데이터 분석시스템 확대 구축

2023.10 - 2024.04

- 프론트 UI 리뉴얼 구축
- Html, Javascript, jQuery, CSS 사용
- https://insight.go.kr/

문화공공데이터 연계 통합관리 체계 운영 및 유지관리

2023.04 - 2024.05

- 메인 포함 일부 페이지 UI 개선
- 운영 및 유지 보수 관리
- Html, Javascript, jQuery, CSS 사용

- https://www.culture.go.kr/data/main/main.do

아르떼 웹사이트 UI 화면단 리뉴얼 구축

2023.07 - 2023.09

- html 산출물 react 컴포넌트(jsx)로 변환하여 UI 적용
- 기타 오류 수정
- Next.js, React, CSS 사용
- https://www.arte.co.kr/

숭실사이버대학교 차세대 통합정보시스템 구축

2023.01 - 2024.05

- 반응형 / 다국어 리뉴얼 구축
- 웹접근성에 준수하여 마크업 작성 (오픈 후 인증마크 획득 예정)
- Html, Javascript, jQuery, CSS 사용

소방안전 빅테이터 플랫폼 웹사이트 구축

2022.12 - 2023.03

- 반응형 구축
- 웹접근성 준수
- https://www.bigdata-119.kr/

연봉 6,500만원

뮤자인

2015.12 ~ 2022.07 - 6년 8개월

- 퍼블리셔 · FE 개발팀 수석연구원 팀장
- 고객사 니즈에 맞는 다양한 웹사이트 구축 업무
- 유지 운영 및 보수 업무

빙그레 기업사이트 리뉴얼 구축

 $2022\text{-}04\text{-}01 \, \sim \, 2022\text{-}07\text{-}01$

- 지속가능경영, 투자정보 반응형 구축
- 주가정보 API 연동
- Thymeleaf, Javascript, jQuery, CSS 사용
- https://www.bing.co.kr/

웹사이트 구축 기반용 CMS 구축

2022-02-01 ~ 2022-07-01

- CMS 프론트페이지 반응형 구축
- 재사용될 수 있도록 공통 영역 모듈화
- Thymeleaf, Javascript, jQuery, SCSS 사용
- SCSS 사용

NHN Shop by pro 스킨 제작

 $2022-06-01 \sim 2022-07-01$

- 고도에서 신규로 출시한 샵바이 프로 영업 및 판매를 목표로 스킨 제작

- 웹/모바일 적응형 구축
- Handlebars, Javascript, jQuery, SCSS 사용

뉴트리몰 이커머스 유지보수

2021-07-01 ~ 2022-07-01

- 부분 리뉴얼
- 스타일가이드 통일 작업
- 오류 및 최적화 작업
- 신규 기능에 따른 작업
- 이벤트 퍼블리싱
- 메이크샵, Javascript, jQuery, CSS 사용
- https://www.newtreemall.co.kr/

고운세상코스메틱 기업사이트 리뉴얼 구축

2021-10-01 ~ 2022-02-01

- 메인페이지 반응형 구축
- GSAP, ScrollMagic 라이브러리 기반으로 슬라이드 구현
- Thymeleaf, Javascript, jQuery, CSS 사용
- https://www.gowoonsesang.com/

뮤자인 웹사이트 리뉴얼 구축

2022-01-01 ~ 2022-02-01

- CANVAS를 사용하여 라인 인터렉션 구현 (메인 인트로, 마우스 포커스에 따라 튕기는 효과)
- GSAP, Draggable 라이브러리 기반으로 슬라이드 구현
- Thymeleaf, Javascript, jQuery, CSS 사용
- https://musign.net/

V&A뷰티 이커머스 구축

2021-01-01 ~ 2022-02-01

- 웹 / 모바일 적응형 구축
- 브랜드스토리 스크롤 인터렉션 구현
- Godomall5, Javascript, jQuery, CSS 사용
- https://www.va-beauty.com/

TLI 웹사이트 리뉴얼 구축

2021-12-01 ~ 2022-02-01

- 반응형, 다국어 구축
- 인트로 인터렉션 구현
- 제품소개 페이지 인터렉션 구현
- Html, Javascript, jQuery, CSS 사용
- https://www.tli.co.kr/

SPC그룹 기업사이트 리뉴얼 구축

2021-03-01 ~ 2021-09-01

- 반응형, 다국어 구축
- 인스타그램, 유튜브 API 연동

- SVG를 사용하여 path가 그려지는 인터렉션 구현
- Wordpress, Javascript, jQuery, CSS 구축
- https://www.spc.co.kr/

AK문화센터 웹사이트 및 관리시스템 구축 2020-09-01 ~ 2021-09-01

- 프론트 웹페이지 반응형 구축
- 관리시스템 페이지 웹 구축 (150p 이상)
- Html, Javascript, jQuery, CSS 사용
- https://culture.akplaza.com/main

닥터포헤어 이커머스 리뉴얼 구축 2020-12-01 ~ 2021-04-01

- 웹 / 모바일 적응형 구축
- 브랜드스토리 인터렉션 구현
- Godomall5, Javascript, jQuery, CSS 사용
- https://www.drforhair.co.kr/

근무지역 서울 퇴사사유 개인사정

학력 **동서울대학교(2·3년제)** (주간)

2012.03 ~ 2014.02 (졸업)

대학교(2,3년) 졸업

컴퓨터정보

지역 경기

구리여자고등학교

2009.03 ~ 2012.02 (졸업)

문과계열

자격/어학/수상

I-TOP경진대회 우수상

2011.12

경기도구리남양주교육지원청교육장

ITQ 마스터 (최종합격)

2010.02

_

디지털정보활용능력(DIAT) (최종합격)

2010.04

한국정보통신진흥협회

컴퓨터활용능력2급 (최종합격) 대한상공회의소	2010.04
워드프로세서1급 (최종합격) 대한상공회의소	2010.03
그래픽기술자격(GTQ) (최종합격) 한국생산성본부(KPC)	2011.02
컴퓨터그래픽스운용기능사 (최종합격) 한국산업인력공단	2011.10
실기교사(전자계산)교원자격증 (최종합격) 교육과학기술부	2014.02

포트폴리오 및 기타문서

포트폴리오

https://portfolio-jyoon.netlify.app/

* 첨부파일 다운로드는 사람인 기업회원만 가능하며 개인간 공개는 제한됩니다.

자기소개서

자기소개

안녕하세요,

저는 8년 동안 웹 퍼블리셔로서 다양한 웹사이트를 구축, 운영 및 유지보수하며 풍부한 경험과 역량을 쌓았습니다. 웹 에이전시에서 팀장으로 일하면서 프로젝트 관리 뿐만 아니라 팀원들의 역량 향상과 산출물 품질 유지에 기여했으며, 유관부서 담당자들과의 협업을 통해 웹사이트의 시각적인 구현을 총괄한 경험이 있습니다.

저의 강점은 문제 해결 능력과 커뮤니케이션 능력입니다. 스타트업 회사에서 첫 번째 개발 팀원으로 입사하여 7년 동안 근무하면서 모든 일에 직접 도전하고 문제를 해결해 왔습니다. 또한 다양한 클라이언트와의 협업을 통해 웹사이트의 디자인과 기능을 개선하고 최적화하는 과정에서 많은 성과를 이루었으며 커뮤니케이션 능력을 성장시킬 수 있었습니다.

또한 한 발 더 나아가기 위해 React를 학습하며 팀을 이루어 기업에서 제공한 다양한 실무 과제를 진행하여

현업에서 요구하는 기술에 대한 이해도를 높일 수 있었습니다. 항상 새로운 것을 배우고 적용하는 것에 열정을 가지고 있습니다.

조직 생활에서 진정한 업무 능력은 본인 개인의 능력만을 향상시키는 것이 아니라, 동료와 선임과 함께 목표를 달성하는 것이라고 생각합니다. 제 강점을 더욱 견고하게 발전시키고, 부족한 부분은 열린 자세로 동료들을 통해 배워나가겠습니다.

감사합니다.